臺灣高雄地方法院刑事判決　　　　　　　　　　　　九十三年度簡上字第三一四號
　　上　訴　人　乙○○
　　即　被　告
右列上訴人因詐欺案件，不服臺灣高雄地方法院高雄簡易庭九十二年度簡字第二七八
三號中華民國九十二年九月四日第一審判決（聲請案號：九十二年度偵緝字第一○七
四號），提起上訴，本院判決如左：
    主  文
上訴駁回。
    事  實
一、乙○○有多次竊盜及搶奪前科，並因竊盜案件，經本院於民國九十一年五月三十
    一日以九十一年度易字第一三四九號刑事判決判處有期徒刑十月，嗣並確定，於
    九十二年一月二十六日執行完畢，猶不知悔改。明知其經濟狀況不佳，並無支付
    消費款項之能力，竟仍意圖為自己不法之所有及意圖為自己不法之利益，於九十
    二年四月二十三日二十一時二十五分許，前往高雄市新興區○○○路五十八號「
    華納大舞廳有限公司」（下稱「華納舞廳」）消費，佯裝其有支付消費款項之能
    力，使「華納舞廳」真實姓名年籍不詳之從業人員陷於錯誤，乃應乙○○之要求
    ，提供「華納舞廳」Ｋ八號包廂予其使用，並陸續給付啤酒、話梅，及提供伴舞
    小姐陪侍服務，其間，「華納舞廳」董事長秘書甲○○因擔心乙○○無支付消費
    款項之能力而向乙○○詢問，乙○○並拍打內置毛巾之口袋，佯稱尚有現款，不
    用擔心，接續使「華納舞廳」董事長秘書甲○○陷於錯誤，而繼續由「華納舞廳
    」提供前揭包廂予其使用，給付啤酒、話梅，及提供伴舞小姐陪侍服務。迨於同
    年四月二十四日凌晨三時十七分許，「華納舞廳」董事長秘書甲○○因先前數度
    要求乙○○結帳，乙○○均推稱稍後再行結帳，查覺有異，乃指示伴舞小姐離開
    包廂，並央請買單小姐前來辦理結帳，乙○○猶再度推稱稍後再行結帳，「華納
    舞廳」董事長秘書甲○○遂以包廂尚須營業為由，將乙○○帶往該舞廳休息區洽
    談，嗣經查看乙○○之口袋，發現乙○○口袋內均置毛巾，且皮包內均係行動電
    話申請書，並無現金，始知受騙。乙○○共計詐得啤酒十二瓶(一千二百元)、話
    梅二包(一百元)、包廂使用利益一千元及伴舞小姐陪侍服務利益一萬六千八百元
    （聲請簡易判決處刑書誤載為一萬六千元）。嗣乙○○僅於九十二年七月二十日
    給付一萬元予「華納舞廳」董事長秘書甲○○，用以清償部分消費款項，其餘消
    費款項，則未清償完畢。
二、案經高雄縣政府警察局新興分局報請臺灣高雄地方法院檢察署檢察官聲請簡易判
    決處刑。
    理  由
一、訊據被告乙○○坦承於右揭時日，前往「華納舞廳」消費，點叫啤酒十二瓶、話
    梅二包及伴舞小姐陪侍，並於「華納舞廳」董事長秘書甲○○詢問有無金錢支付
    時，告以尚有現款之事實，惟矢口否認有上開犯行，辯稱：檯費記帳單上並無伊
    之簽名，不同意作為證據，當日伊並未於包廂內消費，且僅點叫伴舞小姐一名陪
    侍，其餘伴舞小姐均係自行前來，與伊無關，另伊於事後業已親自向「華納舞廳
    」致歉，並已將上開消費款項清償完畢云云。經查：
    (一)按被告以外之人於審判外之言詞或書面陳述，除法律有規定者外，不得作為證
      據；再按，一除顯有不可信之情況外，公務員職務上製作之紀錄文書、證明文
      書。二除顯有不可信之情況外，從事業務之人於業務上或通常業務過程所須製
      作之紀錄文書、證明文書。三除前二款之情形外，其他於可信之特別情況下所
      製作之文書，亦得為證據。刑事訴訟法第一百五十九條第一項、第一百五十九
      條之四分別定有明文。經查，卷附之檯費記帳單一紙，雖係被告以外之人，即
      「華納舞廳」從業人員於審判外所為之書面陳述，屬於傳聞證據，然此乃從事
      業務之人於通常業務過程不間斷而準確記載，且有會計人員或記帳人員等校對
      其正確性，復係完成於業務終了前後，無預見日後可能會被提供作為證據之偽
      造動機，應屬刑事訴訟法第一百五十九條之四第二款所稱之紀錄文書，又查無
      證據證明該檯費記帳單顯有不可信之情況，揆諸前揭之規定，應可認得為證據
      ，而有證據能力，合先敘明。
    (二)被告於右揭時日，前往「華納舞廳」消費，使「華納舞廳」真實姓名年籍不詳
      之從業人員陷於錯誤，乃應乙○○之要求，提供「華納舞廳」Ｋ八號包廂予其
      使用，並陸續給付啤酒、話梅，及提供伴舞小姐陪侍服務，其間，「華納舞廳
      」董事長秘書甲○○因擔心乙○○無支付消費款項之能力而向乙○○詢問，乙
      ○○並拍打內置毛巾之口袋，佯稱尚有現款，不用擔心，使「華納舞廳」董事
      長秘書甲○○不疑有他，而繼續提供前揭包廂予其使用，給付啤酒、話梅，及
      提供伴舞小姐陪侍服務。迨於同年四月二十四日凌晨三時十七分許，「華納舞
      廳」董事長秘書甲○○因先前數度要求乙○○結帳，乙○○均推稱稍後再行結
      帳，查覺有異，乃指示伴舞小姐離開包廂，並央請買單小姐前來辦理結帳，然
      乙○○再度推稱稍後再行結帳，「華納舞廳」董事長秘書甲○○遂以包廂尚須
      營業為由，將乙○○帶往該舞廳休息區洽談，嗣經查看乙○○之口袋，發現乙
      ○○口袋內均置毛巾，且皮包內均係行動電話申請書，並無現金，而知受騙，
      「華納舞廳」之伴舞小姐非須經職稱大班之人員介紹，不會自行前往坐檯，被
      告消費之金額，其中包廂費為一千元，啤酒十二瓶，每瓶一百元，話梅二包共
      一百元，伴舞小姐陪侍服務費用一萬六千八百元，消費款項共計一萬九千一百
      元，乙○○則於九十二年七月二十日曾給付一萬元之消費款項予「華納舞廳」
      董事長秘書甲○○，其餘消費款項，尚未清償完畢之事實，業據證人甲○○於
      本院審判中指證明確，並有檯費記帳單影本一紙在卷可按，足見被告所辯：當
      日並未於包廂內消費，且僅有點叫一名伴舞小姐陪侍，其餘之伴舞小姐均係自
      行前來，與伊無關，業將上開消費款項清償完畢云云，顯與事實不符，不足採
      信。
    (三)本件被告係於菜市場內擔任搬運工，並無固定收入之事實，業據被告於偵查中
      供承在卷（參見九十二年度偵緝字第一○七四號案卷第二十一頁反面），可知
      其經濟狀況不佳，另甲○○於右揭時地，央請被告結帳時，查看被告口袋，發
      現被告口袋內均置毛巾，且皮包內均係行動電話申請書，並無現金，亦未於被
      告身上尋獲任何款項，亦經證人甲○○於本院審判中證述屬實，可見被告於右
      揭時日前往「華納舞廳」消費時，並無支付前開消費款項之能力，被告明知其
      經濟狀況不佳，並無支付消費款項之能力，猶於右揭時日前往「華納舞廳」消
      費，並於「華納舞廳」董事長秘書甲○○擔心其無支付消費款項之能力，向其
      詢問時，拍打內置毛巾之口袋，佯稱尚有現款，不用擔心，又於「華納舞廳」
      董事長秘書甲○○數度要求其結帳時，均推稱稍後再行結帳，復於「華納舞廳
      」董事長秘書甲○○指示伴舞小姐離開包廂，並央請買單小姐前來辦理結帳手
      續，猶再度推稱稍後再行結帳，顯見被告於右揭時日前往「華納舞廳」消費之
      初，即無清償上開消費款項之意願，並有以於口袋內置放毛巾，藉由拍打口袋
      及佯稱尚有現款等姿態，佯裝其有支付消費款項之能力而使「華納舞廳」董事
      長秘書甲○○及其他從業人員陷於錯誤，提供前開啤酒、話梅、包廂使用及伴
      舞小姐陪侍服務利益等情甚明，被告應有意圖為自己不法所有之詐欺取財犯意
      及意圖為自己不法利益之詐欺得利之犯意，至為灼然。
    (四)至被告於事後雖已給付一萬元予「華納舞廳」董事長秘書甲○○，用以清償前
      揭消費款項之事實，業據被告於本院審判中證述在卷，核與證人甲○○於警詢
      中結證之情節相符，然查，詐欺取財罪及詐欺得利罪之成立，分別係以意圖為
      自己或第三人不法所有，以詐術使人將本人或第三人之物交付，或以前述方法
      ，得財產上不法之利益或使第三人得之，為其要件，是被告於施用詐術，使人
      將本人或第三人之物交付，或施用詐術而得財產上不法之利益或使第三人得之
      時，其犯罪即已成立，至於事後是否賠償被害人所受之損害，並不影響犯罪之
      成立，被告於事後雖已給付一萬元予「華納舞廳」董事長秘書甲○○，用以清
      償前揭消費款項，然揆諸前揭之說明，仍不影響被告前揭詐欺取財及詐欺得利
      罪之成立。
    (五)綜上所陳，被告上開所辯，無非事後卸責之詞，不足採信。本件事證明確，被
  告犯行，洵堪認定。
二、按被告明知其無支付消費款項之能力，猶前往「華納舞廳」消費，並以前述方法
    ，詐得前揭啤酒十二瓶、話梅二包等財物，及「華納舞廳」所提供之包廂使用及
    伴舞小姐陪侍服務之不法利益，核其所為，係犯刑法第三百三十九條第一項之詐
    欺取財罪及同條第二項之詐欺得利罪。又被告係以一次消費詐欺行為，同時觸犯
    上開詐欺取財罪及詐欺得利罪，且其詐欺得利所得之利益價值，高於詐欺取財之
    財物價值，應依刑法第五十五條想像競合犯之規定，從其犯罪情節較重之詐欺得
    利罪處斷（司法院刑事廳八十三年十月五日（八三）廳刑一字第一四六二二號函
    復臺灣高等法院之研究意見亦採此見解）。又被告前因竊盜案件，經本院於九十
    一年五月三十一日以九十一年度易字第一三四九號刑事判決判處有期徒刑十月，
    嗣並確定，於九十二年一月二十六日執執行完畢乙節，有臺灣高等法院被告全國
    前案紀錄表在卷可憑，其於五年之內再犯上開有期徒刑以上之罪，為累犯，應依
    刑法第四十七條規定加重其刑。原審以被告罪證明確，適用刑法第三百三十九條
    第一項、第二項、第五十五條、第四十七條、第四十一條第一項，罰金罰鍰提高
    標準條例第一條前段、第二條，並審酌被告前有竊盜、搶奪等前科，素行不良，
    有臺灣高等法院被告全國前案紀錄一份在卷足參，仍不知悔改，復為本件詐欺犯
    行，損及告訴人之利益，迄今尚未清償全部消費款項，犯後猶飾詞卸責，態度不
    佳等一切情狀，量處被告有期徒刑四月，並諭知易科罰金之折算標準，認事用法
    核無違誤，所處之刑亦屬適當，被告上訴意旨，否認犯罪，指摘原判決不當，為
    無理由，應予駁回。
據上論斷，依刑事訴訟法第四百五十五條之一第一項、第三項、第三百六十八條，判
決如主文。
本案經檢察官廖育賢到庭執行職務。
中      華      民      國    九十三    年      九      月    二十九    日
                                  臺灣高雄地方法院刑事第十五庭
                                      審判長法  官    張維君
                                            法  官    洪珮婷
                                            法  官    伍逸康
右正本證明與原本無異。
不得上訴。
                                            書記官    吳月華
中      華      民      國    九十三    年      九      月    二十九    日
